臺灣臺北地方法院簡易民事判決
110年度北簡字第7002號
原      告  遠東國際商業銀行股份有限公司


法定代理人  侯金英  
訴訟代理人  王誌鋒  

            吳欣怡  
被      告  詹家豪  
上列當事人間請求給付簽帳卡消費款事件，本院於民國一百一十
年十月十三日言詞辯論終結，判決如下︰
    主    文
被告應給付原告新臺幣壹拾參萬肆仟壹佰伍拾伍元，及自民國九
十八年十一月二十九日起至民國一百零四年八月三十一日止，按
年息百分之十五計算之利息，另自民國一百零四年九月一日起至
清償日止，按年息百分之十四點九九計算之利息。
訴訟費用新臺幣壹仟肆佰肆拾元由被告負擔。
本判決得假執行。但被告如以新臺幣壹拾參萬肆仟壹佰伍拾伍元
為原告預供擔保，得免為假執行。
    事    實
甲、原告方面：
一、聲明：如主文第一項所示。
二、陳述略稱：
  ㈠緣被告詹家豪於民國九十五年十月間向訴外人友邦國際信用
    卡股份有限公司（下稱友邦公司）申請卡號0000-0000-0000
    -0000號之信用卡，依約被告即得持信用卡於特約商店簽帳
    消費及使用相關產品，但被告應於當期繳款截止日前向原告
    全部清償，逾期清償者，除應依年息百分之十五計算循環信
    用利息外，另應給付違約金。後友邦公司九十八年九月一日
    將信用卡應收帳款債權業務移轉與原告，經行政院金融監督
    管理委員會於九十八年八月十一日以金管銀票字第09840006
    080號函核准在案，並依法公告，故友邦公司對被告之債權
    係由原告承受。
  ㈡詎料被告未依約繳款，截至九十八年十月止，尚積欠原告承
    受友邦公司之欠款新臺幣（下同）十三萬四千一百五十五元
    ，及自九十八年十一月二十九日起至一百零四年八月三十一
    日止，按年息百分之十五計算之利息，另自一百零四年九月
    一日起至清償日止，按年息百分之十四點九九計算之利息未
    為清償，爰依消費借貸之法律關係提起本件訴訟。本件訴訟
    希望先判決，如果被告有聲請更生通過的話，原告當然以更
    生裁定的內容為準。
三、證據：提出行政院金融監督管理委員會函影本一件、同意書
    影本一件、友邦公司網路公告電子畫面一件、信用卡申請書
    影本一件、歸戶基本資料查詢一件、信用卡約定條款影本一
    件、信用卡相關利率費用一覽表一件、消費繳息總查一件、
    消費明細表一件、欠款彙整資料表一件及被告戶籍謄本一件
    為證。
乙、被告方面：
一、聲明：原告之訴駁回。
二、陳述略稱：被告記得沒有申請原告的信用卡，被告當初沒有
    收到任何通知就收到支付命令，故提出異議，向友邦公司聲
    請信用卡是十幾年前的事，希望跟原告對帳。被告有請法扶
    聲請協商債權更生，已經跟最大債權銀行在協商，原告是債
    權受讓，利息已經是本金的兩倍。本金是十三萬多元，利息
    是二十多萬元，加起來總共四十多萬元，被告根本無力償還
    ，法扶沒有告訴被告目前進行的案子應該怎麼處理。
三、證據：無。
    理    由
一、程序方面：依原告所提信用卡約定條款第二十七條之約定，
    兩造合意以臺灣臺北地方法院為第一審管轄法院，故本院對
    本事件具有管轄權。
二、原告主張之事實，已據其提出行政院金融監督管理委員會函
    影本一件、同意書影本一件、友邦公司網路公告電子畫面一
    件、信用卡申請書影本一件、歸戶基本資料查詢一件、信用
    卡約定條款影本一件、信用卡相關利率費用一覽表一件、消
    費繳息總查一件、消費明細表一件、欠款彙整資料表一件及
    被告戶籍謄本一件為證，經核對相關證物原本無訛，被告經
    與原告經辦對帳後並不否認積欠債務之事實，堪認原告主張
    為真實。至於被告辯稱已請法扶聲請協商債權更生，本件債
    權四十多萬元，被告根本無力償還云云，但被告縱然有聲請
    更生，至本件言詞辯論終結時尚未准許，是否有能力償還屬
    履行能力問題，不影響其依約所負之清償責任。
三、從而，原告本於消費借貸法律關係，請求被告給付十三萬四
    千一百五十五元及如主文第一項所示之利息，為有理由，應
    予准許。
四、本件係就民事訴訟法第四百二十七條第一項訴訟適用簡易程
    序所為被告敗訴之判決，依同法第三百八十九條第一項第三
    款規定，應依職權宣告假執行。並依同法第三百九十二條第
    二項規定，依職權宣告被告預供擔保後，得免為假執行。
五、本件訴訟費用額，依後附計算書確定如主文所示金額。
六、據上論結，原告之訴為有理由，依民事訴訟法第七十八條，
    判決如主文。
中　　華　　民　　國　　110 　年　　10　　月　　27　　日
                              臺北簡易庭
                              法      官  文衍正
以上正本係照原本作成。
如對本判決不服，須於判決送達後二十日內向本庭（臺北市重慶
南路一段一百二十六巷一號）提出上訴狀。（須按他造當事人之
人數附繕本）。如委任律師提起上訴者，應一併繳納上訴審裁判
費。
中　　華　　民　　國　　110 　年　　10　　月　　27　　日
                              書  記  官  高秋芬
訴訟費用計算書：
項        目             金  額（新臺幣）        備  註 
第一審裁判費　　           1,440元
合　　　　計　　     　    1,440元